【裁判字號】    90,上易,358
【裁判日期】    900328
【裁判案由】    妨害自由等
【裁判全文】
臺灣高等法院臺南分院刑事判決          九十年度上易字第三五八號        潛
      上  訴  人  臺灣雲林地方法院檢察署檢察官
      上  訴  人
      即  被  告  乙  ○  ○
右列上訴人因被告妨害自由等案件，不服臺灣雲林地方法院八十九年度易字第六九六
號中華民國九十年一月四日第一審判決（起訴案號：臺灣雲林地方法院檢察署八十九
年度偵字第一一二四），提起上訴，本院判決如左：
      主      文
上訴駁回。
      事      實
一、乙○○因其子林敬凱遭連成預拌水泥工業有限公司（下稱連成公司）司機吳源龍
    所駕駛之預拌水泥車撞死，而該事故在臺灣省嘉雲區車輛行車事故鑑定委員會鑑
    定中，且相關民事賠償事宜仍陷於膠著，乃認為吳源龍及連成公司有意推諉責任
    ，竟於民國八十八年八月廿二日上午十一時許，鳩集親友約三十餘人，共同基於
    妨害自由及毀損之犯意，抬舉林敬凱之棺材，前往雲林縣臺西鄉和豐村保安林六
    之一號之連成公司，先率四、五名親友強行進入該公司廠區內之辦公室內，分持
    鋤頭及木棍等物，將該辦公室內之電腦、電話、傳真機、桌椅及門窗之玻璃多塊
    砸毀，並大量散發冥紙，使該公司無法正常運作，又在該公司大門口內搭設布棚
    ，預做長期抗爭之準備，經連成公司要求撤離上開布棚均予拒絕，造成該公司之
    預拌水泥車輛出入受阻，致當時正要載運預拌水泥出廠之五輛預拌水泥車無法順
    利出車，所載之預拌水泥亦因時間過久發酵凝結，而妨害連成公司預拌水泥車自
    由進出之權利。嗣經連成公司報警前往處理，經警口頭勸說及地方人士協調下，
    乙○○等人始於同日下午五時許自行撤離。
二、案經連成公司負責人甲○○訴由雲林縣警察局臺西分局報請臺灣雲林地方法院檢
    察署檢察官偵查起訴。
      理      由
一、訊據上訴人即被告乙○○矢口否認有強制及毀損之犯行，辯稱：該公司之人與機
    車均可進出，且伊並未出手敲破玻璃，是和伊前往之人所敲破的云云。
二、前揭犯罪事實，業據連成公司負責人甲○○、該公司廠長丙○○及會計黃萍指述
    綦詳，核與證人即至現場處理之警員林明山、蔡鴻志及桂斯卿到庭結證之情節大
    致相符，被告亦坦承夥同親友約二、三十人，抬棺前往連成公司抗議，並將該公
    司辦公室之玻璃毀損等情不諱，復有現場照片十幀附卷可參，事證明確。被告上
    開所辯，無非事後卸責之詞，不足採信。被告犯行洵堪認定。
三、核被告所為，係犯刑法第三百零四條第一項之強暴妨害人行使權利罪及同法第三
    百五十四條之毀損罪。被告與夥同前往抬棺抗議之三十餘名親友間，具有犯意聯
    絡及行為分擔，均為共同正犯。所犯上開二罪之間，有方法結果之牽連關係，依
    刑法第五十五條規定，應從較重之強暴妨害人行使權利罪處斷。公訴意旨認應依
    毀損罪處斷，尚有違誤。原審審酌被告有誣告前科，素行不良，其子因車禍致死
    案件，既已進入司法調查階段，理應靜待肇事原因之鑑定結果，以釐清雙方責任
    ，竟鳩眾三十餘人恃強毀損他人財物，壓迫連成公司達成民事賠償之和解，不僅
    非法治社會所允許，亦破壞社會秩序至鉅，其犯罪之目的、手段，均不宜輕恕，
    及被害人所受之損害不輕，暨被告於犯後猶否認犯行之態度等一切情狀，適用刑
    法第二十八條、第五十五條、第三百零四條第一項、第三百五十四條，罰金罰鍰
    提高標準條例第一條前段，量處有期徒刑十月，以示懲儆。本院經核原判決認事
    用法，均無不合，量刑亦屬妥適。公訴人上訴意旨，指摘原判決量刑過輕，以及
    被告上訴意旨，否認犯罪，並指摘原判決不當，均無理由，俱應駁回。
四、據上論斷，應依刑事訴訟法第三百六十八條，判決如主文。
本案經檢察官林炎昇到庭執行職務。
中  華  民  國      九  十      年        三        月      二十八      日
                                臺灣高等法院臺南分院刑事第五庭
                                    審判長法官  茆    臺    雲
                                          法官  李    文    福
                                          法官  蔡    長    林
右正本證明與原本無異。
不得上訴。
                                    法院書記官  李    培    薇
中  華  民  國      九  十      年        三        月      二十九      日
附錄本案論罪科刑法條全文：
刑法第三百零四條
  以強暴、脅迫使人行無義務之事或妨害人行使權利者，處三年以下有期徒刑、拘役
  或三百元以下罰金。
  前項之未遂犯罰之。
刑法第三百五十四條
  毀棄、損壞前二條以外之他人之物，或致令不堪用，足以生損害於公眾或他人者，
  處二年以下有期徒刑、拘役或五百元以下罰金。


司法院資訊處製作；財團法人民間司法改革基金會備份。
